【裁判字號】    88,易,3660
【裁判日期】    890229
【裁判案由】    贓物
【裁判全文】
台灣台中地方法院刑事判決                        八十八年度易字第三六六號
    公  訴  人  臺灣臺中地方法院檢察署檢察官
    被      告  甲○○
                乙○○
右列被告因贓物案件，經檢察官提起公訴（八十八年度偵字第七六八五號），本院判
決如左：
    主  文
甲○○故買贓物，處有期徒刑壹年。
乙○○寄藏贓物，處有期徒刑捌月。
    事  實
一、甲○○明知某姓名不詳之成年男子所持有之鴿子三十六隻係來路不明之贓物，竟
    仍於民國八十七年十二月五日（起訴書誤載為十二月四日）下午二時許，在高雄
    縣岡山鎮○○○○道旁，以新台幣（下同）二十萬元之代價故買之。甲○○購入
    上開三十六隻鴿子後，於同年十二月中旬某日將上開三十六隻鴿子持往乙○○處
    寄養，乙○○亦明知甲○○所寄養之上開三十六隻鴿子係來路不明之贓物，竟仍
    同意為其寄藏，而將其中十二隻鴿子寄藏飼養於其屏東縣內埔鄉○○村里○路一
    二五號住處，另二十四隻鴿子則由乙○○帶同甲○○送往屏東縣萬巒鄉○○村○
    ○路二之二十號不知情之林春源處飼養而寄藏之，後因林春源以無暇照顧為由，
    不願再代為飼養上開二十四隻鴿子，甲○○、乙○○乃將該二十四隻鴿子移至乙
    ○○之上址住處續為寄藏飼養之。嗣於八十八年三月十七日下午四時許，為警持
    搜索票在乙○○上址住處搜得上開失竊鴿子三十六隻，始查悉上情。
二、案經臺灣省政府警務處刑事警察大隊移送臺灣臺中地方法院檢察署檢察官偵查起
    訴。
    理  由
一、訊據被告甲○○、乙○○雖分別坦承有購買及受寄飼養上開三十六隻鴿子之事實
    不諱，惟均矢口否認有故買及寄藏贓物之故意，被告甲○○辯稱鴿子並無行情、
    亦無固定交易處所，不知上開鴿子係贓物；被告乙○○亦辯稱不知上開鴿子係贓
    物云云。經查，上開在被告乙○○住處所查獲之鴿子三十六隻係被害人葉弘雄所
    有、於八十七年十二月四日晚間在高雄縣岡山鎮協和里人和巷二十二號住所所失
    竊之鴿子，業據被害人葉弘雄於警訊及偵查中供述明確，且有贓物認領保管單一
    紙附卷可稽。查被告甲○○供稱其購得上開三十六隻鴿子之經過，係八十七年十
    二月四日被告甲○○至被害人住處欲向被害人購買鴿子，因被害人不在，被告甲
    ○○乃在被害人住處外等候，其間有不詳姓名之成年男子向被告甲○○稱有與被
    害人所飼養之鴿子相同之鴿子願意出售，被告甲○○要求先看鴿子，該不詳姓名
    之男子說不用，第二天即可直接交付鴿子，二人遂約定於翌日（即同年十二月五
    日）至岡山交流道旁交易，當天並沒有說賣多少隻，也沒談價錢，翌日該不詳姓
    名之男子依約攜鴿子前來，被告甲○○看一隻鴿子後決定要買，係以二十萬元買
    整批鴿子，只知共三十幾隻，確實數目不詳；惟查，被告甲○○已有二十幾年飼
    養鴿子之經驗，為被告甲○○所供承在卷，足見被告甲○○對鴿子品種之良窳、
    交易行情必均有相當之認識，被告甲○○與該不詳姓名之男子為交易時，既曾觀
    看過一隻鴿子，當無不知該鴿子品種甚為優良之理，縱然飼養人不欲再飼養，衡
    情亦無整批議價出售之理；再被告甲○○在本案發生前曾向被害人購買鴿子，當
    時被告甲○○不僅曾先前往被害人之鴿舍觀看鴿子，購買時並經被害人交付血統
    證明書，且向被害人購買一對鴿子之價格高達二十五萬元，以被告甲○○於本案
    發生前與被害人交易經過之謹慎、縝密，及交易價格之高，對照於被告甲○○與
    該不詳姓名男子就上開三十六隻鴿子交易之經過，以二十萬元不貲之數購買鴿子
    ，竟輕忽至事先既未曾看過鴿子、且無血統證明書、甚至連鴿子之詳細數目均不
    知悉之狀況下，僅憑當場觀看一隻鴿子即為交易，其交易顯然悖於常情，況被告
    甲○○既曾事先要求要看鴿子，此乃鴿子買賣之正常過程，其竟遭該不詳姓名之
    男子拒絕，被告甲○○於當時應即已知該不詳姓名知男子所欲出售之鴿子係來路
    不明之鴿子，再參諸被告甲○○供稱該不詳姓名之男子係向其稱有與被害人相同
    之鴿子出售，則依被告甲○○前與被害人交易之價格相核，被告甲○○自亦明知
    該不詳姓名之男子所交付之上開三十六隻鴿子價值不菲，依被告甲○○與該姓名
    不詳之男子交易之經過、及以顯不相當之二十萬元價格購入為數高達三十六隻名
    貴品種之鴿子，被告甲○○之主觀上確明知上開三十六隻鴿子係屬來路不明之贓
    物，委屬無疑。再查，被告甲○○於八十七年十二月中旬將上開三十六隻鴿子寄
    養於被告乙○○時，上開鴿子均無腳環，此為被告乙○○、甲○○所供明，被告
    乙○○並供稱：被告甲○○寄養上開鴿子時僅曾出示二、三份血統證明書，鴿子
    均無腳環也覺得奇怪（見偵查卷第二十六頁），以被告乙○○飼養鴿子已有二年
    多、且曾參與比賽之經驗，被告乙○○自亦能辨識被告甲○○所寄養之上開鴿子
    品種優異，如無腳環，一旦不慎走失，將無從尋還，其竟均無腳環，顯與飼養銘
    鴿之經驗有違，參諸被告甲○○在本案寄養上開三十六隻鴿子之前，亦曾寄養七
    、八隻鴿子於被告乙○○處，該七、八隻鴿子大部份均有腳環，亦為被告乙○○
    於本院審理中所供明，本案被告甲○○寄養之上開三十六隻鴿子竟均無腳環，更
    與被告間以往之寄養習慣不符，又被告乙○○受被告甲○○寄養上開鴿子後，帶
    同被告甲○○將其中二十四隻鴿子送往不知情之林春源處寄藏，林春源因懷疑鴿
    子之來源，乃藉口無暇照顧而請被告將鴿子移至他處，亦據林春源於警詢中供述
    甚明，依被告乙○○、證人林春源之上開供述，足見依被告甲○○所寄養之上開
    鴿子之外觀等情狀，一般飼養鴿子之人均足辯明其係來路不明之鴿子，被告乙○
    ○辯稱不知上開鴿子係來路不明之贓物，已難採信；另核諸被告甲○○、乙○○
    於偵查中經檢察官隔離訊問之結果，被告乙○○供稱其幫被告甲○○照顧鴿子，
    日後孵出小鴿子參加比賽如得獎，被告二人各可分得彩金之三成，餘由其他股東
    均分；然被告甲○○則稱寄養鴿子並未支付被告乙○○費用，寄養時亦未曾提到
    比賽、股東、日後比賽得獎可分彩金等，只說有場地以後取回，被告乙○○如不
    知上開鴿子為來路不明之贓物，僅係單純受寄飼養，當無與被告甲○○所述南轅
    北轍、全不相符之理，尤足見被告所辯，要均係事後卸責之詞，不足採信。本件
    事證明確，被告甲○○、乙○○右揭故買、寄藏贓物之犯行，洵堪認定。
二、核被告甲○○所為，係犯刑法第三百四十九條第二項之故買贓物罪，被告乙○○
    所為，係犯刑法第三百四十九條第二項之寄藏贓物罪。爰審酌被告二人均無前科
    紀錄，有本院被告全國前案紀錄表在卷可按，被告甲○○因心起貪念，竟購入為
    數高達三十六隻、價值不斐之遭竊贓鴿，助長竊盜歪風，影響社會善良風氣至鉅
    ，及被告二人犯罪之動機、目的、手段、智識程度、生活狀況、被害人所受損害
    及犯罪後之態度等一切情狀，分別量處如主文所示之刑。
據上論斷，應依刑事訴訟法第二百九十九條第一項前段、刑法第三百四十九條第二項
、罰金罰鍰提高標準條例第一條前段，判決如主文。
中        華        民        國    八十九    年    二    月    二十九  日
                                臺灣臺中地方法院刑事第二庭
                                    法  官  呂  麗  玉
右正本證明與原本無異。
如不服本判決，應於判決送達後十日內向本院提出上訴狀，上訴於臺灣高等法院臺中
分院( 須附繕本 )。
                                    書記官
中        華        民        國    八十九    年    三    月        二  日
附錄論罪科刑之法條：
刑法第三百四十九條
收受贓物者，處三年以下有期徒刑、拘役或五百元以下罰金。
搬運、寄藏、故買贓物或為牙保者，處五年以下有期徒刑、拘役或科或併科一千元以
下罰金。
因贓物變得之財物，以贓物論。


司法院資訊處製作；財團法人民間司法改革基金會備份。
